臺灣臺中地方法院刑事判決　　　　　　　　　　　　九十一年度易字第一七五五號
　　公　訴　人　臺灣臺中地方法院檢察署檢察官
　　被　　　告　乙○○
　　　　　　　　己○○
　　右　一　人
　　選任辯護人　廖本揚
　　被　　　告　甲○○
　　　　　　　　戊○○
右列被告因傷害案件，經檢察官提起公訴（九十年度偵字第一六０一四號），本院判
決如左：
    主  文
乙○○共同傷害人之身體，處有期徒刑陸月，如易科罰金，以參佰元折算壹日。
己○○共同傷害人之身體，處有期徒刑肆月，如易科罰金，以參佰元折算壹日。
甲○○、戊○○均無罪。
    事  實
一、乙○○與庚○○為鄰居，雙方曾因互毆行為均遭法院判刑確定，仍不知悔改，庚○○於民國九十年三月二十七日晚間八時二十分許，在臺中縣梧棲鎮○○路○段
    七０七號乙○○住處前，與乙○○互相叫罵，雙方衝突一觸即發，乙○○與己○○即基於共同普通傷害庚○○之犯意聯絡，先由己○○開車至乙○○住處，己○○下車後，即於晚間八時二十六分許，在上址住處前，與乙○○共同出手毆打庚○○，庚○○之友劉榮宗 (劉榮宗涉嫌傷害罪嫌，另案由檢察官受理乙○○之傷
    害告訴偵辦中)見狀亦參與之，雙方互毆結果 (庚○○涉嫌傷害罪嫌，另案由檢
    察官受理乙○○及丙○○之傷害告訴偵辦中)，致庚○○受有頭部鈍挫傷、胸部
    多處挫擦傷合併瘀傷、四肢多處挫擦傷合併瘀傷及背部多處挫擦傷合併瘀傷之傷
    害。
二、案經庚○○訴由臺灣臺中地方法院檢察署檢察官偵查起訴。
    理  由
壹、有罪部分：
一、訊據被告乙○○固不否認與告訴人庚○○間有糾紛，惟矢口否認於右揭時地毆打
    告訴人，被告乙○○辯稱：伊並未聚集四、五人共同毆打告訴人云云，證人證言
    均非屬實云云；被告己○○辯稱：自錄影帶畫面均未見伊有出手毆打告訴人，且
    伊未與告訴人叫罵等詞。惟查，右開事實迭據告訴人庚○○指訴綦詳，並經證人
    陳王素華在警訊中證述綦詳，且經證人顏貽訓 (即路過現場買檳榔之人)在警訊
    中證述「伊看到四、五個人在毆打庚○○ (即告訴人)，場面混亂未前去勸架，
    伊記得毆打的人之長相，當時現場有乙○○、丙○○及己○○，乙○○正在毆打
    庚○○，己○○站在貨車旁」等情節相符，復有告訴人受有上開頭部鈍挫傷等傷
    害之診斷証明書一張附卷可稽，而據本院勘驗告訴人提出之錄影帶內容：晚間八
    時十二分許，被告己○○、戊○○自乙○○住家走出離開，自八時十七分許時起
    ，被告乙○○與告訴人開始叫罵，於八時二十六分許，乙○○拿起手機打電話，
    告訴人走出門外至馬路，被告乙○○走到馬路邊迎接被告己○○開來的貨車，然
    後被告己○○走下車，隨同被告乙○○、丙○○走至畫面左上角鏡頭未能錄到之
    處，只聽到打吵雜聲及告訴人之配偶陳王素華喊叫救命，之後一群人扭打在貨車
    旁邊，其後分別於八時二十八分、二十九分，被告甲○○、戊○○及己○○先後
    進入畫面左上角，於八時三十一分許，被告乙○○與告訴人、告訴人之妻陳王素
    華互相叫罵畫面等情，足見被告乙○○、己○○與丙○○一起走至畫面左面錄影
    未及之處，即生一陣吵雜打架之聲，故應認為被告乙○○、己○○確有與告訴人
    及其他不詳姓名之人發生毆打之事，另被告己○○前辯稱其當天到的時候，只看
    到許多人在拉扯，本來想下去制止，告訴人等就將其架下來，當時告訴人與被告
    乙○○在拉扯等詞，及嗣陳稱：伊到時他們已經在打了，我下車時就被告訴人的
    朋友架開等詞，核與上開錄影帶勘驗內容不相符合，蓋吵雜打架聲音係出現在被
    告己○○開貨車抵達現場並下車後，與被告乙○○、丙○○一起走至畫面的左側
    之時，是被告己○○上開辯詞，尚非可採，被告乙○○空言否認有何傷害告訴人
    之犯行，亦無足取，故本件事證明確，被告乙○○、己○○之犯行應堪認定；另
    由本院勘驗被告乙○○提出之錄影帶結果，因該錄影畫面自晚間八時二十六分許
    被告乙○○撥打行動電話，即直接跳至八時三十分許，被告乙○○、丙○○及告
    訴人均走至門前路上之畫面，對於上開吵架的情事均未有錄影畫面，故此錄影帶
    記錄之內容，自無從為任何有利於被告乙○○、己○○之認定，併此敘明。
二、核被告乙○○、己○○所為，均係犯刑法第二百七十七條第一項傷害罪，其二人
    具有犯意聯絡及行為分擔，為共同正犯。爰審酌被告乙○○、己○○二人犯罪之
    動機、目的、手段、生活狀況、品行、智識程度、所生危害及犯罪後猶飾詞巧辯
    未坦承犯行，被告乙○○為本件傷害案件主事之人且素行不佳，犯有妨害自由、
    傷害等前科，被告己○○正值青年不圖上進等一切情狀，各量處如主文所示之刑
    ，並均諭知易科罰金之折算標準。
貳、無罪部分：
一、公訴意旨另以：被告甲○○、戊○○與被告乙○○、己○○基於共同傷害之犯意
    聯絡及行為分擔，抵達現場後，共同毆打告訴人庚○○，致告訴人受有上開頭部
    鈍挫傷等傷害，而認被告甲○○、戊○○涉有刑法第二百七十七條第一項之傷害
    罪嫌。
二、按犯罪事實應依證據認定之，無證據不得推定其犯罪事實；又不能證明被告犯罪
    者，應諭知無罪之判決，刑事訴訟法第一百五十四條、第三百零一條第一項分別
    定有明文。而所謂認定犯罪事實之證據，係指足以認定被告確有犯罪行為之積極
    證據而言，如未發現相當證據，或證據不足以證明，自不能以推測或擬制之方法
    ，以為裁判基礎。遞按告訴人之告訴，係以使被告受刑事訴追為目的，是其陳述
    是否與事實相符，仍應調查其他證據以資審認，有最高法院五十二年台上字第一
    三００號判例意旨可參。
三、公訴意旨認定被告甲○○、戊○○涉有所指傷害之罪嫌，無非係以告訴人之指訴
    ，及證人陳王素華之指證，並診斷証明書一份為憑。惟訊據被告甲○○、戊○○
    均堅詞否認有何傷害告訴人之犯行，被告甲○○辯稱：其並無傷害告訴人，其係
    於九十年三月二十七日晚間八時十六分許自乙○○住處離開，迄毆打事件結束後
    ，其始抵達現場，證人證述其毆打告訴人並不實在等情，被告戊○○辯稱：伊當
    時僅係與被告甲○○至現場，但並未毆打告訴人，且證人未提及伊毆打告訴人之
    事等語。經查，依據前揭勘驗錄影帶之結果，在現場吵雜打架之時，並未見到被
    告甲○○與戊○○抵達現場，僅在打架結束後即八時二十八分許始看到其等出現
    在畫面，況證人顏貽訓在警訊中亦未指認被告甲○○、戊○○在打架現場，此核
    與證人丁○○在本院證述：當天被告甲○○、戊○○開車載我至發生爭執的現場
    ，當時我看到被告甲○○、戊○○下車與被告己○○說話，並未有打人，我在車
    上等，之後被告戊○○去買飲料暍完後，即與被告甲○○上車開車走了等情相符
    ，故應認為被告甲○○與戊○○未參與毆打告訴人之犯行，雖證人陳王素華證稱
    被告甲○○與戊○○確有與被告乙○○、己○○共同毆打告訴人，然陳王素華為
    告訴人之配偶，其所為上述證詞容有偏頗之虞，且參酌上情，自不得遽以認定被
    告甲○○及戊○○有共同毆打告訴人之傷害犯行，基此，告訴人之指述是否與事
    實相符，尚非無疑。復查無其他積極證據足資證明被告甲○○、戊○○有何公訴
    人所指上開傷害犯行，是揆諸上揭說明，自應諭知被告甲○○、戊○○無罪之判
    決。
據上論斷，應依刑事訴訟法第二百九十九條第一項前段、第三百零一條第一項，刑法
第二十八條、第二百七十七條第一項、第四十一條第一項前段，罰金罰鍰提高標準條
例第一條前段、第二條，判決如主文。
中    華    民    國    九十一    年     十     月     三十一           日
                                 臺灣臺中地方法院刑事第一庭
                                        法  官   楊  曉  惠
右正本證明與原本無異。
如不服本判決，應於送達後十日內向本院提出上訴狀（須附繕本），上訴於台灣高等
法院台中分院。
                                        書記官
中    華    民    國    九十一    年     十     月     三十一           日
附錄論罪科刑法條
刑法第二百七十七條第一項
傷害人之身體或健康者，處三年以下有期徒刑、拘役或一千元以下罰金。
